臺灣高雄地方法院民事判決
110年度訴字第1052號
原      告  王柏翔  住

被      告  王勝平
訴訟代理人  洪幼珍律師
上列當事人間請求損害賠償事件，本院於民國111年8月24日言詞
辯論終結，判決如下：
    主      文
原告之訴暨假執行之聲請均駁回。
訴訟費用由原告負擔。
    事實及理由
一、原告主張：原告於民國110年1月28日網路搜尋見被告發文求
    售小自貨車號000-0000號改裝之露營車（下稱系爭露營車）
    ，與被告約定於同年2月19日至車輛所在地高雄看車後決定
    購買，並於110年2月21日與被告磋商，口頭約定買賣價金為
    新臺幣（下同）100萬元。原告分別於110年2月27日、3月3
    日匯款訂金1萬元、尾款99萬元至被告帳戶，交付尾款同日
    辦理過戶並交付車輛，原告提議應締結書面契約，惟被告出
    示警察身分及其資產達700餘萬元供買賣之擔保，原告不假
    有他未簽訂書面契約，旋將已過戶之車輛駛回台北。嗣台北
    連續大雨至110年3月7日，系爭露營車本體因而嚴重漏水（
    下稱系爭瑕疵），原告於110年3月7日以通訊軟體告知被告
    請其修復，然被告以系爭露營車於交易時無漏水為由，拒絕
    為物之法定瑕疵擔保，顯有不完全給付。經原告於110年3月
    8日以電話詢問系爭露營車委託起造廠八號倉RV露營房車，
    老闆表示系爭露營車本無問題，然曾發生被告不慎撞及車頂
    部位造成系爭露營車體結構毀損，常易漏水，應將全部車體
    翻新始可能不漏水，被告卻選擇輕度維修，旋即於網路販賣
    系爭露營車，被告刻意掩蓋上開情事，顯於締約時對重要事
    項刻意隱瞞行為，是被告應就系爭瑕疵依民法第227條、第3
    64條負債務不履行及瑕疵擔保之損害賠償責任。原告系爭露
    營車因系爭瑕疵而需修復費用656,250元，另原告因為修復
    系爭瑕疵，而接連請假到處請求修補而遭拒，因此情緒及精
    神受有極大壓力，導致工作效能嚴重受挫，受有精神上損害
    10萬元，是原告得請求損害共756,250元。爰依法提起本件
    訴訟，並聲明：㈠、被告應給付原告75萬6,250元。㈡、願供
    擔保，請准宣告假執行。
二、被告則以：原告為熟悉車況之○○總隊汽車隊警務人員。原告
    於110年2月19日前來看車，當場試車、拍照、錄影，甚至鑽
    進車底檢查，經詳細檢查後於110年2月27日表示欲購買系爭
    露營車並給付1萬元，復於同年3月2日晚上請求住宿系爭露
    營車，順便檢查有無瑕疵，嗣於翌日（3日）交車完畢。系
    爭露營車雖於同年月7日因雨發生漏水情事，然距交車時已
    過4日，且漏水不屬重大瑕疵，可自行處理；又倘系爭露營
    車車頂存有撞擊過之痕跡，原告前開檢查時應可發現，卻怠
    未檢查，依民法第356條規定，應不得再主張物之瑕疵擔保
    責任。再者，被告於交車前已教原告完整操作方式，且110
    年2月10日、11日、23日、24日均連夜豪雨，然系爭露營車
    並無漏水情事，系爭露營車無系爭瑕疵；縱有系爭瑕疵，亦
    與被告無關，原告應自負修繕責任。若被告應負瑕疵擔保責
    任，被告並未保證無漏水之品質，原告僅得請求減少價金或
    解除契約，不得請求被告負修繕責任，另原告所提出修繕廠
    商為道具公司，且全新車廂僅需70萬元，原告竟主張修繕價
    額為656,250元，顯不合理。末原告人格權並未受侵害，自
    不得請求精神慰撫金等語，資為抗辯。並聲明：㈠、原告之
    訴駁回。㈡、若受不利判決，願供擔保請准宣告免為假執行
    。
三、不爭執事項　　
㈠、被告前於網路上刊登出售系爭露營車之文章，原告於109年2
    月19日前往看車，並於同年2月21日磋商以100萬元購買系爭
    露營車，於110年2月27日先匯款1萬元至被告帳戶作為訂金
    ，於同年3月2日再次前往居住在系爭露營車內後，隔日匯款
    99萬元至被告帳戶給付尾款，被告當日辦理過戶、交付車輛
    。
㈡、原告於110年3月7日因系爭露營車有系爭瑕疵，以通訊軟體告
    知被告請其修復，被告以系爭露營車於交易時無漏水為由，
    拒絕為物之瑕疵擔保。　　
四、得心證之理由
㈠、按物之出賣人對於買受人，應擔保其物依第373條之規定危險
    移轉於買受人時無滅失或減少其價值之瑕疵，亦無滅失或減
    少其通常效用或契約預定效用之瑕疵。但減少之程度，無關
    重要者，不得視為瑕疵。出賣人並應擔保其物於危險移轉時
    ，具有其所保證之品質；次按買賣標的物之利益及危險，自
    交付時起，均由買受人承受負擔，但契約另有訂定者，不在
    此限，民法第354條、第373條定有明文。故物之瑕疵應於危
    險移轉時即存在，出賣人始負瑕疵擔保之責。
㈡、經查，原告前曾於109年2月19日至現場看車，並於同年3月2
    日在系爭露營車內居住後，始同意購買，又原告自承購買後
    已駕車經台東、花蓮、宜蘭返回台北，歷經4日之長途駕駛
    ，於使用狀況不明之情形，應由原告舉證證明系爭瑕疵於被
    告交付即109年3月3日時即已存在。原告固主張系爭瑕疵係
    因系爭露營車曾因被告駕車撞到車頂，導致車輛結構鬆散而
    造成，並提出與不明男子對話譯文（略以）「男1：第二手
    有撞到。那個側邊帳，那個ㄎㄟˊ到，整個下來，上面就有裂
    。男2：他來有講阿，側邊帳變形阿，跟他講要不要修，他
    說改就好，我跟他說整個東西已經彎下去要不要修，他說打
    速利康就好，燈條壞掉黏一下就好」為據（卷一第114、115
    頁，原告主張為八號倉RV露營房車人員），惟上開錄音陳述
    之男子究竟為何人並無法證明，且該對話內容僅提及側邊帳
    變形，就側邊帳之維修僅採取簡便之方式，未採取正規完整
    之維修方法，然側邊帳變形是否會造成車廂造成漏水，亦無
    從由該對話記錄得知。復證人即八號倉RV露營房車負責人徐
    道福證稱：被告有來我們廠裡維修側邊帳，側邊帳與車子邊
    緣結構的膠因碰撞有移位、龜裂之情形，和車子本身沒有關
    係，師傅跟我說他是把側邊帳與車體移位部分回復原狀後，
    整排接縫處打滿矽利康，一般維修方式是要將側邊帳結構的
    地方整條更換，側邊帳變形裂掉，和車體漏水沒有關聯，縱
    然早期車子受到撞擊可能會發生很嚴重的漏水，也是會發生
    在撞擊位置，不會在另一邊漏水，原告有來給我查看漏水的
    原因，我認為防水本來就有時限性，而且車子不比房子，會
    到處跑遇到坑洞一定會有碰撞、扭轉有扭曲的問題，所以很
    難辨別原因等語（卷二第129、130、131頁），是難依原告
    所提上開證明，認定系爭瑕疵於110年3月3日業已存在。
㈢、基此，系爭露營車既無從證明於110年3月3日危險移轉時，業
    有系爭瑕疵，故原告主張被告應依民法第227條、第364條負
    不完全給付之債務不履行及瑕疵擔保之責任，應賠償系爭瑕
    疵修復費用及精神慰撫金，洵屬無據。
五、綜上所述，原告依債務不履行、瑕疵擔保之法律關係請求被
    告應給付756,250元，為無理由，應予駁回。原告之訴既經
    駁回，其假執行之聲請亦應予駁回。
六、訴訟費用負擔之依據：民事訴訟法第78條。
中　　華　　民　　國　　111 　年　　9 　　月　　20　　日
                  民事第二庭  法  官  鄭  瑋
以上正本係照原本作成。
如對本判決上訴，須於判決送達後20日內向本院提出上訴狀。如
委任律師提起上訴者，應一併繳納上訴審裁判費。
中　　華　　民　　國　　111 　年　　9 　　月　　23　　日
                              書記官  李佩穎